臺灣高雄地方法院交通事件裁定　　　　　　　　九十一年度交聲字第六二號
　　原處分機關　高雄巿交通事件裁決所
　　受處分人即
　　異　議　人　甲○○
右列受處分人因違反道路交通管理處罰條例案件，對於高雄市交通事件裁決所民國九
十一年八月二十九日所為之處分（原處分案號：高市交裁字第裁三二─Ｎ00000
000號），聲明異議，本院裁定如左：
    主  文
異議駁回。
    理  由
一、異議意旨為：異議人甲○○於民國九十一年七月三日九時二十分許，駕駛車號Ｉ
    ＯＤ─三九三號重型機車，行經高雄縣鳳山市○○路、瑞隆東路口時，經警攔檢
    ，以異議人未依規定兩段式左轉、未依規定攜帶行照為由，當場舉發異議人有道
    路交通管理處罰條例第十四條第二款、第四十八條第二款之違規行為，嗣經高雄
    市交通事件裁決所依法裁決處罰。惟異議人當時非由瑞隆東路左轉，且隨身攜帶
    行照，僅因內急，暫時離開現場，待返回時，已不見警員行蹤，警方並無積極證
    據證明異議人有何違規事實，即隨意攔檢舉發，原處分機關未予詳查即遽為裁決
    ，實有違誤，爰依法聲明異議等語。
二、按汽車行駛有未隨車攜帶行車執照者，處汽車所有人新臺幣三百元以上六百元以
    下罰鍰，並責令改正、補換牌照或禁止其行駛；又汽車駕駛人轉彎時，有不依標
    誌、標線、號誌指示者，處二百元以上六百元以下罰鍰，並記違規點數一點，道
    路交通管理處罰條例第十四條第二款、第四十八條第二款及第六十三條第一項第
    一款分別定有明文。又法院受理有關交通事件，準用刑事訴訟法之規定，同條例
    第八十九條亦有明文，是刑事訴訟法中有關證據法則部分，自應適用於道路交通
    事件，即事實之認定，應憑積極證據證明之，如未能發現相當證據，或證據不足
    以證明，自不能以推測或擬制之方法，以為認事用法之基礎。
三、查異議人沿高雄縣鳳山市○○○路行經至該路與五甲路口時，因遇紅燈，即先左
    轉，沿瑞隆東路斑馬線直行，適路燈轉換為綠燈，再右轉直行通過五甲路等情，
    業據證人即高雄縣警察局鳳山分局新甲派出所執勤警員乙○○於本院證述綦詳（
    詳本院九十一年十二月十六日訊問筆錄），核與異議人陳述之情節相符，並有證
    人乙○○、異議人製作之現場圖附卷足憑，是此部分之事實，堪以認定。因高雄
    縣鳳山市○○○路、五甲路口處，已設置機車應依規定兩段式左轉之標誌，有高
    雄縣警察局鳳山分局九十一年七月三十日鳳警交裁字第○九一○○三○一九六號
    函文內容在卷可參，是異議人欲由瑞隆東路左轉至五甲路口時，當應遵行標誌指
    示，不得逕行左轉，先沿瑞隆東路斑馬線直行，再右轉直行通過五甲路。從而，
    異議人應已違反『轉彎時應依標誌指示』之規定甚明，原處分機關依道路交通管
    理處罰條例第四十八條第二款之規定，裁處異議人罰鍰，於法有據。
四、另路檢攔下異議人後，執行警員乙○○曾要求異議人出示駕照及行照，而舉發違
    反道路交通管理事件通知單之車主姓名、地址欄，均須依行照書寫，因異議人未
    提供行照，故書寫錯誤等情，亦據證人乙○○於本院證述綦詳（詳前訊問筆錄）
    。爰審酌上情，並參以警員執行路檢、交通違規勤務時，若攔車受檢，作業程序
    上，均會要求駕駛人出示駕照及行照等證件，以利書寫違規罰單，並查明機車種
    類、型式，由於異議人業已出示駕照，顯見執行員警確已要求異議人證件，在證
    件應包含行照、駕照之作業程序要求及一般執勤經驗下，異議人於被要求下，仍
    無法提出行照查驗，自難為其有利之認定。從而，原處分機關以異議人未攜帶行
    照為由，依道路交通管理處罰條例第四十八條第二款及第六十三條第一項第一款
    之規定，裁處異議人罰鍰，並記違規點數一點，尚稱允當。
五、至異議人固陳稱：伊因內急，欲至五甲路加油站上廁所，始如此行車，法理上應
    可通融，且已先將駕照交予警員，其僅暫時離開現場，待返回時，已不見警員行
    蹤等語。然查：(一)內急與否，僅係行車之動機，尚難解免罰則。(二)又異議人被攔
    檢後，僅向警員求情，未有肚子痛之陳述，嗣因警員不從，即棄件離開，並稱警
    員無情，當時違規單僅餘違規事實、法條、處所及簽名欄未書寫等情，業據證人
    乙○○證述明確（詳前訊問筆錄），復有舉發違反道路交通管理事件通知單可參
    。準此，異議人被攔檢後，連同求情、書寫違規單之時間，停留現場應非短暫，
    若有肚子痛（內急）之情事，豈會隱忍不語，並一反常態，與員警爭執違規與否
    ，是異議人有無內急之情事，已非無疑。(三)況證人乙○○當天執勤至十時，離異
    議人九時二十分被舉發違規之時起，已逾四十分鐘，足夠異議人解決內急之事，
    若異議人確有返回現場，員警應在現場，豈有不遇之理。(四)綜上，異議人所述，
    尚難採信。
六、從而，原處分機關援引首開規定，裁處受處分人罰鍰新臺幣（下同）二千四百元
    ，並記違規點數一點，於法有據，故異議人之聲請，為無理由，應予駁回。
七、據上論斷，應依道路交通案件處理辦法第十九條，裁定如主文。
中      華      民      國      九十一      年  十二    月    二十六    日
                                臺灣高雄地方法院交通法庭
                                    法  官  方  百  正
右正本證明與原本無異。
如不服本裁定，應於裁定送達後五日內，向本院提出抗告狀。
                                    書記官  張  金  蘭
中    華    民    國      九十一      年      十二      月      三十   日
